---
title: "Gráfico de ranas usando ggplot"
output:
  html_notebook: default
  html_document: default
---

####Ejercicio 4. Graficación con ggplot2 en R de la longitud media de 10 especies de ranas con puntos que varién por color según su coloración dominante el tamaño del punto varié según el peso promedio de la especie. 


#####Instalamos paquete ggplot2
install.packages("ggplot2")

#####Establecemos directorio de trabajo
setwd("C:/Users/Amaureto/Google Drive/AmauriSR_Doctorado/12_TAREAS_PROGRAMACIÓN/T004_ggplot2&Matplotlib"

#####Cargamos el paquete y obtenemos ayuda con base en la documentación del paquete. 
library(ggplot2)
help.search("geom_text", package="ggplot2")


####Cargamos los datos de peso, talla y color para 10 especies de ranas
```{r}
RanasPTC<-read.csv(file="Datos_PTC_10spp_Ranas.csv", header=TRUE, sep=",")
#Obtenemos los nombres de los encabezados. 
names(RanasPTC)
```

####Creamos el código para elaborar el gráfico
```{r}
ggplot(RanasPTC, aes(x = Especie, y = Longitud_media_mm, 
size = Peso_promedio_gr)) +geom_point(aes(colour=Color_dominante))
+labs(x="Especies de Anuros", y="Longitud media (mm)", 
size="Peso promedio (gr)")+ylim(0,16)+ theme_classic()
+theme(axis.text.x = element_text(angle=90, 20, 
vjust = 0.5, hjust=0, size = 9))
+ geom_text(aes(label = No_individuos, size = 18, hjust=0.5, 
vjust=-2, position="stack"))+ scale_colour_manual(name="Color_dominante",
values=c('Verde oscuro'='chartreuse4', 'Café'='tan4',
'Café oscuro'='orange4', 'Café medio'='tan3',
'Verde claro'='olivedrab2','Gris'='wheat3',
'Verde limón'='lawngreen','Café claro'='lightgoldenrod4',
'Verde'='green3','Dorado'='gold3')) +guides(colour=FALSE)
```
