---
title: "Gráfico de ranas usando ggplot"
output:
  html_document: default
  html_notebook: default
  word_document: default
---

####Ejercicio 4. Graficación con ggplot2 en R

El ejercicio consiste en graficar la longitud media de 10 especies de ranas con puntos que varién por color según su coloración dominante de la especie y el tamaño del punto varié según el peso promedio de la especie.

#####Instalamos paquete ggplot2
No creo que sea necesario instalar *ggplot2* cada vez, así que sugiero omitir este segmento del texto. En varios casos olvidaste que el código R debe estar contenido en un bloque que produces con **Ctrl-Alt-I** (o con el botón verde con flecha amarilla que está arriba en el encabezado hacia la derecha). Toma nota de la forma como se indica el bloque de **cómputo**

#####Establecemos directorio de trabajo
Sugiero poner los datos en el mismo directorio que el escript. **Sugiero omitir esta sección**.

```{r}
dir(".")
```

#####Cargamos el paquete y obtenemos ayuda con base en la documentación del paquete. 
Me parece que esto lo puedes comentar, pero realmente desplegar la documentación no ayuda en nada a la lectura de tu reporte sobre las ranas. 

```{r}
library(ggplot2)
help.search("geom_text", package="ggplot2")
```


####Datos de peso, talla y color para 10 especies de ranas

Sugiero poner esto en otro bloque o sección del texto pues no hay gran cosa que comentar aquí.  Insisto, usa markdown para escribir un reporte interesante que puede hacer cosas *en vivo con datos*, pero finalmente es un reporte o artículo. 

```{r}
RanasPTC <- read.csv(file="Datos_PTC_10spp_Ranas.csv", header=TRUE, sep=",");

#Obtenemos los nombres de los encabezados. 
names(RanasPTC)
```

####Creamos el código para elaborar el gráfico

Había un exceso de comandos de formateo. Hay que procurar ser más directos y ordenados. En general también combiene tener las cosas que son datos o parámetros organizados en variables. Es lo que hice con la lista de colores. Un comando debe estar completo en una línea, a menos que haya un separador lógico presente (puntuación, "+", etc.). Ggplot2 usa el sistema de marcar sus opciones con "+", quizás como medio de sugerir que va añadiendo opciones a la preparación de la gráfica. Sólo cuida de usarla al final de comandos y no como las tenías, al inicio de ellos.


```{r}
# correspondencia de colores
mapa_de_colores <- c('Verde oscuro'='chartreuse4', 'Café'='tan4', 
                    'Café oscuro'='orange4', 'Café medio'='tan3', 
                    'Verdeclaro'='olivedrab2', 'Gris'='wheat3', 
                    'Verde limón'='lawngreen', 'Café claro'='lightgoldenrod4',
                    'Verde'='green3','Dorado'='gold3')

# Prepara la gráfica en sus componentes generales
graf <- ggplot(RanasPTC, aes(x = Especie, y = Longitud_media_mm, size = Peso_promedio_gr)) 

# Agrega detalles y la arregla para su presentación final
graf + geom_point(aes(colour=Color_dominante)) +
  labs(x="Especies de Anuros", y="Longitud media (mm)", size="Peso promedio(gr)") +
  ylim(0, 16) +
  scale_colour_manual(name="Color_dominante", values = mapa_de_colores) + 
  geom_text(aes(label = No_individuos, size = 18, hjust=0.5, vjust=-2, position="stack")) +
  theme(axis.text.x = element_text(angle = 90, vjust = 0.5, hjust=0, size = 9)) +
  guides(colour=FALSE)
```
