---
title: "Precipitación en Xalapa"
output:
  html_document: default
  html_notebook: default
  pdf_document: default
  word_document: default
---

Tarea de aprendizaje 3. Elaborar un documento de tipo **R Markdown** con el resumen estadístico de la precipitación del último año en Xalapa y una gráfica sobre su comportamiento mensual.

### Resumen estadístico de la precipitación durante un año en Xalapa. 

Se descargaron [datos](http://smn.conagua.gob.mx/tools/RESOURCES/Diarios/30452.txt) de precipitación diaria del año 2013. Los registros corresponden a la estación climatológica *30452_Briones* ubicada al sur de Xalapa. Con la función *names* se localiza el nombre de la columna del *data.frame* que interesa para hacer el análisis solicitado.

```{r}
#setwd("C:/Users/OPT9030-GBB/Google Drive/AmauriSR_Doctorado/12_Tareas_PROGRAMACIÓN")
#Cargamos los datos desde un archivo tipo "csv" y visualizamos los encabezados. 
DPXd2013<-read.csv(file="PrecipXalapa2013_diaria.csv", header=TRUE, sep=",")
names(DPXd2013)
```


```{r}
# Para simplificar la lectura copia la columna de interés a un vector simple
# para entonces aplicar la función de resumen estadístico.
PRECIP<-DPXd2013$PRECIP_mm
summary(PRECIP)
sum(PRECIP)
```

Resultados: La precipitación diaria promedio para Xalapa en 2013 fue de 6.12 mm en tanto que la precipitación total anual fue de `r sum(PRECIP)` mm. 

======

###Gráfica del comportamiento mensual de la precipitación en Xalapa para el año 2013. 

Los datos mensuales se descargaron de esta [página](http://smn.conagua.gob.mx/tools/RESOURCES/Mensuales/ver/00030452.TXT)

```{r}
#Cargamos los datos y generamos un gráfico de líneas para observar las tendencias. 
DPXm2013<-read.csv(file="PrecipXalapa2013_mensual.csv", header=TRUE, sep=",")
#names(DPXm2013)
PRECIPmensual<-DPXm2013$PRECIP_total
plot.ts(PRECIPmensual,xlab="MESES")

```

Resultados: 
Como se puede observar en el gráfico, el mes con mayor precipitación durante 2013 fue Septiembre, marcando el fin de la temporada de lluvias que comienza en Junio. 

=======


#####Comentarios libres
1. @equihuam Ya entendí, con esta interfaz de Rstudio se *estiliza* el texto usando la sintaxis de **Markdown** mientras trabajamos con el lenguaje **R**. 
2. No encontré un sitio para descargar datos del último año. En esta otra [página](http://smn.cna.gob.mx/es/observando-el-tiempo/estaciones-meteorologicas-automaticas-ema-s) sólo hay datos disponibles de los últimos 90 días.

#####Recomendaciones
1. Revisar la ayuda breve que está en “Help/Markdown Quick Reference”.
2. Agregar los códigos usando la opción *insert chunk*.
3. Utilizar la opción *preview Notebook* para generar una vista previa del archivo.
